臺灣基隆地方法院刑事判決　　　　　　　 96年度易字第588號
公　訴　人　臺灣基隆方法院檢察署檢察官
被　　　告　丙○○
　　　　　　　　　　（現於臺灣臺北監獄執行中）
　　　　　　丁○○
　　　　　　乙○○
上列被告因竊盜等案件，經檢察官提起公訴（95年度偵字第5411
號、96年度偵字第1137、3678號），本院判決如下：
    主  文
丙○○所犯如附表1 、2 「所犯罪名」欄所示之罪，處刑各如附
表1 、2 「宣告刑」欄所示。應執行有期徒刑捌月；扣案之機車
鑰匙壹支，沒收之。
丁○○共同收受贓物，累犯，處有期徒刑伍月，如易科罰金，以
新台幣壹仟元折算壹日，減為有期徒刑貳月又拾伍日，如易科罰
金，以新台幣壹仟元折算壹日；扣案之機車鑰匙壹支，沒收之。
乙○○收受贓物，累犯，處有期徒刑肆月，如易科罰金，以新台
幣壹仟元折算壹日。
    事  實
一、丙○○前因違反懲治盜匪條例案件，經本院以87年度少訴字
    第6 號判決判處有期徒刑5 年確定，於民國90年8 月27日假
    釋出監，復經撤銷假釋，另因搶奪案件，經本院以91年度訴
    字第564 號判決判處有期徒刑2 年8 月確定，與前開假釋經
    撤銷後應執行之所餘刑期接續執行，於95年3 月16日假釋出
    監，期滿未經撤銷假釋，未執行之刑以已執行論，於95年7
    月24日執行完畢。丁○○前因違反毒品危害防制條例案件，
    經本院以93年度訴字第662 號判決判處有期徒刑8 月確定，
    於94年11月24日因縮刑期滿執行完畢。乙○○前因竊盜案件
    ，經本院分別以93年度易字第110 號及93年度易字第242 號
    判決判處有期徒刑1 年及8 月確定，由本院就上開判決所科
    之刑，以93年度聲字第715 號定應執行有期徒刑1 年6 月，
    於95年5 月29日執行完畢。
二、丙○○、丁○○未知悔悟，明知車號EDA-088 號輕型機車係
    來路不明之贓物，竟基於收受贓物之犯意聯絡，於如附表2
    所示之時、地，共同收受該機車，並由丙○○騎乘該機車搭
    載丁○○，於95年11月23日晚間8 時40分許，行經基隆市○○街2 巷巷口時為警查獲，扣得機車鑰匙1 支。
三、丙○○意圖為自己不法之所有，於如附表1 所示之時、地，
    以如附表1 所示之方式，為如附表1 所示之各次犯行，嗣丙○○於96年1 月24日下午4 時許，因另案為警拘提到案，丙○○遂於所為如附表1 編號1 所示之犯行為警查悉前，主動
    向警坦承犯行，願接受裁判，並帶同警方在基隆市○○區○○路170 號前尋獲車號UGG-426 號機車；另丙○○為如附表
    1 編號2 所示之竊盜犯行後，於如附表3 所示之時、地，將
    竊得之三星牌GD528 型號之行動電話（手機序號：00000000
    0000000 號）無償交付予知情之乙○○收受之，嗣因乙○○
    於如附表3 所示之時、地，將該行動電話以1,000元之代價
    售予不知情之張凱翔，經警循線查獲丙○○及乙○○分別所
    為如附表1 編號2 及附表3 所示之犯行，上情始為警所悉。
四、案經基隆市警察局第二、四分局報請臺灣基隆地方法院檢察
    署檢察官偵查起訴。
    理  由
甲、程序事項
    按最重本刑為3 年以下有期徒刑、拘役或專科罰金之罪，及
    刑法第320 條、第321 條之竊盜罪，經第二審判決者，不得
    上訴於第三審法院，刑事訴訟法第376 條第1 、2 款分別定
    有明文；又除簡式審判程序、簡易程序及第376 條第1 款、
    第2 款所列之罪之案件外，第一審應行合議審判，96年3 月
    21 日 公布、同年月23日施行之刑事訴訟法第284 條之1 亦
    有明文。本件被告丙○○、丁○○及乙○○分別涉犯刑法第
    320 條第1 項之竊盜罪及同法第349 條第1 項之收受贓物罪
    ，依上開規定得行獨任審判，核先敘明。
乙、實體事項
壹、證據能力方面
一、按被告以外之人於偵查中向檢察官所為之陳述，除顯有不可
    信之情況者外，得為證據，刑事訴訟法第159 條之1 第2 項
    定有明文。經查，證人即被害人黃玉美、張安萱及同案被告
    丙○○於偵查中向檢察官所為之陳述，業經具結，且自筆錄
    內容觀之，並無不正取供之情事，而無顯不可信之情況，依
    上開規定，自有證據能力。
二、又按被告以外之人於審判外之言詞或書面陳述，除法律有規
    定者外，不得作為證據；又被告以外之人於審判外之陳述，
    雖不符合刑事訴訟法第159 條之1 至第159 條之4 之規定，
    而經當事人於審判程序同意作為證據，法院審酌該言詞陳述
    或書面陳述作成時之情況，認為適當者，亦得為證據，而當
    事人、代理人或辯護人於法院調查證據時，知有上開不得為
    證據之情形，而未於言詞辯論終結前聲明異議者，視有前項
    之同意，刑事訴訟法第159 條第1 項及第159 條之5 分別定
    有明文。本件證人黃玉美、張安萱、陳素雯、張凱翔及同案
    被告丙○○於警詢中所為之陳述，雖分別為被告丙○○、丁○○及乙○○本人以外之人於審判外之言詞陳述，然經本院
    於審判程序提示予被告丙○○、丁○○及乙○○並告以要旨
    ，經被告丙○○、丁○○及乙○○表示無意見，且未聲明異
    議，又本院審酌上開證人警詢筆錄之記載，並無不正取供之
    情事，且證人於警詢時並無具結之可能，故就此等審判外言
    詞及書面陳述作成時之情況，應認為適當，依前揭法條意旨
    ，得援為本案證據。
貳、事實認定方面
    上開犯罪事實，業據被告丙○○、乙○○於本院審理時坦承
    不諱，另被告丁○○固坦承於95年11月23日晚間8 時許，與
    被告丙○○一同前往凱悅名宮社區，由被告丙○○向真實身
    分不詳，綽號「乙○○」之成年男子借得車號EDA-088 號機
    車後，被告丙○○騎乘該機車搭載其離去等情，惟矢口否認
    有何收受贓物之犯行，辯稱其不知該機車為贓車云云，經查
    ：
一、被告丙○○、乙○○於本院審理時，就如附表1 、3 所示之
    犯行坦承不諱，復有如附表1 、3 所示之證據在卷可佐，足
    認被告丙○○、乙○○之自白與事實相符，事證明確，被告
    丙○○、乙○○之犯行應堪認定。
二、被告丙○○於本院審理時，固坦承確於如附表2 所示之時、
    地，自「乙○○」之處收受贓物等情，惟辯稱被告丁○○就
    此並非知情云云，且被告丁○○亦否認上開收受贓物之犯行
    ，並以前詞置辯，然查，被告丁○○於警詢及偵查中均陳稱
    「乙○○」於95年11月23日晚間打電話予被告丙○○，被告
    丙○○於電話聊天中向「乙○○」借用機車，「乙○○」即
    與被告丙○○相約在凱悅名宮社區前，其與被告丙○○於當
    日晚間8 時許搭乘計程車抵達凱悅名宮社區，發現「乙○○
    」已到現場，其等聊了幾句之後，「乙○○」便將上開機車
    及機車鑰匙1 支，交付予其與被告丙○○使用，斯時其與被
    告丙○○向「乙○○」稱要借用該車2 小時左右，其與「乙○○」認識約2 個月等語（見上開檢察署95年度偵字第5411
    號偵查卷宗(一)第17至18頁、第43頁），堪認被告丁○○隨同
    被告丙○○前往凱悅名宮社區時，即已知悉前往該處之目的
    係借用機車，且抵達該處後，被告丁○○、丙○○均與「乙○○」見面交談，「乙○○」始將上開機車及鑰匙，交付被
    告丁○○及丙○○使用，且被告丁○○與丙○○已向「乙○○」表明欲借用該車之時間約為2 小時，換言之，「乙○○
    」交付該機車時，被告丙○○及丁○○應均在場；又被告丙○○於本院審理時陳稱「乙○○」表示「如果有事，自己負
    責」等語（見本院準備程序筆錄第4 頁），則同時在場之被
    告丁○○當無未聽聞之理，且被告丁○○為一成年人，具有
    相當智識能力，衡情，當其聽聞「乙○○」於借用上開機車
    時，表示「如果有事，自己負責」等語時，當知該機車來源
    非屬合法，應屬甚明，是認被告丁○○所稱其不知該車為贓
    車等辯解，難謂可信。又被告丁○○雖於偵查中改稱其與被
    告丙○○抵達凱悅名宮社區時，其先行離去購物，5 分鐘後
    始見被告丙○○騎乘上開機車，經其詢問機車來源，被告丙○○稱係向友人借用等情（見前開偵查卷宗第58頁），且同
    案被告丙○○並以證人身分結證稱其與被告丁○○搭乘計程
    車抵達凱悅名宮社區時，其跑去與「乙○○」聊天，被告丁○○站在原地等待等語（見前揭第58頁，本院審判筆錄第4
    頁），被告丁○○及丙○○固均稱係被告丙○○單獨與「乙○○」接洽借車事宜，惟就被告丁○○究係站在原地等候或
    前往他處購物一節，所述非屬一致，且被告丁○○於本院審
    理時辯稱因「乙○○」為被告丙○○之朋友，其不認識「乙○○」，而被告丙○○不喜歡其與被告丙○○之朋友過多接
    觸，故當被告丙○○向「乙○○」借車時，其並未在場，而
    係站在一段距離以外之處等語（見本院準備程序筆錄第4 頁
    、審判筆錄第13頁），核被告丁○○所述，顯與其於警詢時
    所稱其認識「乙○○」約2 個月等情不符，又被告丁○○先
    於偵查中稱「乙○○」係將上開機車交付予其與被告丙○○
    ，復改稱其於購物後始發現被告丙○○騎乘機車等語，亦見
    其供述內容並非相符；另被告丙○○於偵查中以證人身分證
    稱其係在凱悅名宮社區與「乙○○」聊天後，始詢問「乙○○」有無車輛可供借用等語（見上開偵查卷宗第58頁），然
    被告丙○○於本院審理中以證人身分作證時，則改稱其係在
    電話中與「乙○○」提到借車一事，待確定後，始與被告丁○○一同搭乘計程車前往凱悅名宮社區等語（見本院審判筆
    錄第4 頁），足徵被告丙○○以證人身分所為證述之內容前
    後亦有不符之處，再者，被告丙○○與丁○○為同居男女朋
    友關係，業經被告丙○○、丁○○供承無誤（見上開偵查卷
    宗第10頁、第16頁），堪認被告丙○○、丁○○間關係密切
    ，則被告丙○○為迴護被告丁○○，刻意為有利於被告丁○○之證述，即非違常情，又被告丙○○以證人身分所為之證
    述，前後內容並非一致，復與被告丁○○所述並非相符，是
    認被告丁○○及丙○○所稱「乙○○」交付上開機車時，被
    告丁○○站在他處等語，即無可信，亦難僅以被告丙○○以
    證人身分所為之陳述，逕行為對於被告丁○○有利之認定，
    此外，復有如附表2 所示之證據在卷供參，則被告丙○○與
    丁○○所為該次犯行之事實，事證明確，應堪認定。
、法律適用方面
一、核被告丙○○、丁○○所為如附表2 所示之犯行，及被告乙○○所為於附表3 所示之犯行，均係犯刑法第349 條第1 項
    之收受贓物罪。
二、核被告丙○○所為如附表1 所示之各次犯行，均係犯刑法第
    320 條第1 項之竊盜罪。
三、被告丙○○與丁○○就如附表2 所示之犯行，互有犯意之聯
    絡與行為之分擔，為共同正犯。
四、被告丙○○所為如附表1 、2 所示之各次犯行，犯罪時、地
    互異，所犯亦非屬相同罪名之罪，且侵害之財產法益分屬不
    同人所有，應予分論併罰。
五、被告丙○○、丁○○及乙○○均曾受如事實欄所載之徒刑執
    行完畢，此有臺灣高等法院被告前案紀錄表在卷供參，其等
    受有期徒刑之執行完畢，再為本件犯行，均係於5 年以內故
    意再犯本件有期徒刑以上之罪，均為累犯，應依刑法第47條
    第1 項之規定加重其刑。
六、復按對於未發覺之罪自首而接受裁判者，得減輕其刑，刑法
    第62條前段定有明文；又自首之方式不限於自行投案，僅須
    於犯罪後，在有偵查犯罪職權之公務員知悉犯罪事實與犯罪
    之人前，向偵查機關自承犯罪，並願接受裁判者，即該當於
    自首之要件（最高法院50年台上字第65號、75年台上字第
    1634號判例可資參照）。被告丙○○於96年7 月24日下午4
    時許，因另犯違反毒品危害防制條例案件經警拘提到案，被
    告丙○○於其所為如附表1 編號1 所示之犯行為警查悉前，
    主動向警坦承該次犯行，並帶同警方前往基隆市○○路尋獲
    車號UGG-426 號機車等情，此有基隆市警察局第二分局96年
    9 月26日基警二分偵字第0960210546號函在卷供參，且證人
    即被害人張安萱亦於警詢中證稱其係經警方通知尋獲UGG-42
    6 號機車後，始悉其原停放於基隆市○○區○○路178 號前
    之機車遭竊等情（見臺灣基隆地方法院檢察署96年度偵字第
    1137號偵查卷宗第7 頁），足認張安萱係於警方查獲被告丙○○後，始至警局製作警詢筆錄，是堪信該次犯行確係因被
    告丙○○主動向警坦承，始為警所悉，是被告丙○○雖非自
    行投案，然既於如附表1 編號1 所示之犯行為警發覺前，自
    承犯罪，參酌首揭說明，已該當自首之要件，堪認被告丙○○尚有悔悟之心，故就其所為該次犯行，爰依法減輕其刑，
    並先加後減之。
七、爰審酌被告丙○○正值壯年，不思循正當工作途徑獲取生活
    所需，竟圖以竊取他人財物之方式不勞而獲，且其前有竊盜
    前科，未知悔悟，仍為本件竊盜犯行，另其與被告丁○○、
    乙○○明知他人交付之機車及行動電話均為贓物，竟仍收受
    之，足見其等法治觀念已有偏差，並增加被害人尋回失物之
    困難度，又被告丁○○矢口否認犯行，難謂有悔悟之心，而
    被告丙○○雖於警詢及偵查中否認如附表2 所示之犯行，且
    被告乙○○於警詢及偵查中均矢口否認犯行，然被告丙○○
    及乙○○於本院審理中，已均坦認犯行不諱，並表悔悟，足
    見犯後態度尚屬良好，併其等犯罪所得非鉅等一切情狀，分
    別量處如附表所示之刑，並就被告丁○○、乙○○分別所犯
    如附表2 、3 所示之罪，諭知易科罰金之折算標準。
八、再按犯罪在96年4 月24日以前者，除中華民國96年罪犯減刑
    條例另有規定外，有期徒刑、拘役或罰金，減其刑期或金額
    2 分之1 ；又犯刑法第320 條之罪，經宣告逾有期徒刑1 年
    6 月之刑者，不予減刑；復以，依該減刑條例應減刑之罪，
    未經判決確定者，於裁判時，減其宣告刑，並應於判決主文
    同時諭知其宣告刑及減得之刑；另以，裁判確定前犯數罪，
    有應減刑與不應減刑者，就應減刑之罪，依該條例第2 條、
    第4 條、第6 條至第8 條及第10條規定減刑後，與不應減刑
    之罪之宣告刑，適用刑法第51條定其應執行之刑，中華民國
    96年罪犯減刑條例第2 條第1 項第3 款、第3 條第1 項第15
    款、第7 條及第11條分別定有明文。又按減刑後易科罰金或
    易服勞役之折算標準，仍宜照原標準定之（法院辦理96年減
    刑案件應行注意事項第16項可資參照）。本件被告丙○○所
    為如附表1 編號1 所示之犯行，雖係犯刑法第320 條之罪，
    惟未經宣告逾有期徒刑1 年6 月之刑，與上開減刑條例第3
    條之規定不符，且該次犯行及被告丙○○、丁○○共同所犯
    如附表2 所示犯行之犯罪時間均在96年4 月24日以前，悉合
    於減刑要件，復無該減刑條例所定不應減刑之事項，故均應
    依上開減刑條例第2 條第1 項第3 款之規定減刑；又被告丁○○所犯如附表2 所示之犯行經減刑後，依據上開法院辦理
    96年減刑案件應行注意事項第16項之規定，仍依原定標準諭
    知易科罰金之折算標準；另被告丙○○所犯如附表1 編號2
    所示之犯行，雖因犯罪時間係在96年4 月24日以後，無從依
    該減刑條例減刑，然因該次犯行與其所犯如附表1 編號1 及
    如附表2 所示之犯行，均合於數罪併罰之要件，是就被告丙○○所犯如附表1 編號1 及如附表2 所示之刑減刑後，仍應
    與其所犯如附表1 編號2 所示之刑，依上開減刑條例第11條
    之規定，定其應執行之刑。
九、扣案之機車鑰匙1 支，為被告丙○○、丁○○共同所有供為
    本件如附表2 所示犯罪所用之物，應依刑法第38條第1 項第
    2 款之規定宣告沒收。
據上論斷，應依刑事訴訟法第299 條第1 項前段，刑法第28條、
第320 條第1 項、第349 條第1 項、第47條第1 項、第41條第1
項前段、第38條第1 項第2 款、第51條第5 款，刑法施行法第1
條之1 ，中華民國96年罪犯減刑條例第2 條第1 項第3 款、第7
條、第11條，判決如主文。
本案經檢察官甲○○到庭執行職務。
中　　華　　民　　國　　96　　年　　10　　月　　31　　日
                  刑事第二庭法    官  邰婉玲
以上正本證明與原本無異。
如不服本判決應於收受本判決後10日內向本院提出上訴書狀，其
未敘述上訴理由者，並得於提起上訴後10日內向本院補提理由書
狀（均須按他造當事人之人數附繕本）「切勿逕送上級法院」。
中　　華　　民　　國　　96　　年　　11　　月　　5 　　日
                            書 記 官  彭筠凱
附錄論罪法條：
刑法第320 條第1 項
意圖為自己或第三人不法之所有，而竊取他人之動產者，為竊盜
罪，處 5 年以下有期徒刑、拘役或 5 百元以下罰金。
刑法第349條第1項
收受贓物者，處 3 年以下有期徒刑、拘役或 5 百元以下罰金。
【附表1 ：被告丙○○單獨所犯】
┌──┬───┬───┬──────┬───────┬────┬────┐
│編號│犯  罪│犯  罪│犯 罪 方 法 │ 證         據│所犯罪名│宣 告 刑│
│    │時  間│地  點│            │              │        │        │
├──┼───┼───┼──────┼───────┼────┼────┤
│ １ │96年1 │基隆市│被告丙○○意│1.被告丙○○之│丙○○竊│處有期徒│
│    │月24日│中和路│圖為自己不法│  自白：      │盜，累犯│刑肆月，│
│    │下午2 │178 號│之所有，趁張│(1)警詢（96偵  │。      │減為有期│
│    │時許  │前    │安萱疏未將其│  1137號卷第4 │        │徒刑貳月│
│    │      │      │所有車號UGG-│  至5 頁）    │        │。      │
│    │      │      │426 號輕型機│(2)偵訊（95偵  │        │        │
│    │      │      │車之鑰匙拔下│  5411號卷(二)第│        │        │
│    │      │      │之際，徒手啟│  24頁）      │        │        │
│    │      │      │動電門發動引│(3)本院（本院準│        │        │
│    │      │      │擎而竊取之。│  備程序筆錄第│        │        │
│    │      │      │            │  2 頁、審判筆│        │        │
│    │      │      │            │  錄第12頁）  │        │        │
│    │      │      │            │2.證人張安萱之│        │        │
│    │      │      │            │  之證述：    │        │        │
│    │      │      │            │(1)警詢（96偵  │        │        │
│    │      │      │            │  1137號卷第6 │        │        │
│    │      │      │            │  至8 頁）    │        │        │
│    │      │      │            │(2)偵訊（95偵  │        │        │
│    │      │      │            │  5411號卷(二)第│        │        │
│    │      │      │            │  18至19頁）  │        │        │
│    │      │      │            │3.贓物認領保管│        │        │
│    │      │      │            │  單1 張（96偵│        │        │
│    │      │      │            │  1137號卷第9 │        │        │
│    │      │      │            │  頁）        │        │        │
├──┼───┼───┼──────┼───────┼────┼────┤
│ ２ │96年5 │基隆市│被告丙○○意│1.被告丙○○之│丙○○竊│處有期徒│
│    │月31日│信一路│圖為自己不法│  自白：      │盜，累犯│刑伍月。│
│    │凌晨4 │177 號│之所有，趁陳│(1)警詢（96偵  │。      │        │
│    │時40分│前    │素雯疏未注意│  3678號卷第6 │        │        │
│    │許    │      │之際，徒手竊│  頁）        │        │        │
│    │      │      │取陳素雯所有│(2)偵訊（95偵  │        │        │
│    │      │      │置放於桌上之│  5411號卷(二)第│        │        │
│    │      │      │皮包1 只（內│  24頁）      │        │        │
│    │      │      │有現金新台幣│(3)本院（本院準│        │        │
│    │      │      │（下同）500 │  備程序筆錄第│        │        │                                                                                                                                                                                                                                                                                                                                                                                                                                                                                    │              │        │        │
│    │      │      │元、三星牌  │  2 頁、審判筆│        │        │                                                                                                                                                                                                                                                                                                                                                      │              │        │        │
│    │      │      │GD528 型號行│  錄第12頁）  │        │        │                                                                                                                                                                                                                                                                                                                                                                                                                                                                                    │              │        │        │
│    │      │      │動電話1 支、│2.證人陳素雯於│        │        │                                                                                                                                                                                                                                                                                                                                                                                                                                                                                    │              │        │        │
│    │      │      │身分證、健保│  警詢時之證述│        │        │                                                                                                                                                                                                                                                                                                                                                                                                                                                                                    │              │        │        │
│    │      │      │卡及中國信託│  （96偵3678號│        │        │                                                                                                                                                                                                                                                                                                                                                                                                                                                                                    │              │        │        │
│    │      │      │信用卡各1 張│  卷第20至21頁│        │        │                                                                                                                                                                                                                                                                                                                                                                                                                                                                                    │              │        │        │
│    │      │      │）。        │  、第25至26頁│        │        │                                                                                                                                                                                                                                                                                                                                                                                                                                                                                    │              │        │        │
│    │      │      │            │  ）          │        │        │                                                                                                                                                                                                                                                                                                                                                                                                                                                                                    │              │        │        │
│    │      │      │            │3.贓物認領保管│        │        │                                                                                                                                                                                                                                                                                                                                                                                                                                                                                    │              │        │        │
│    │      │      │            │  單1 張（同上│        │        │                                                                                                                                                                                                                                                                                                                                                                                                                                                                                    │              │        │        │
│    │      │      │            │  偵卷第22頁）│        │        │                                                                                                                                                                                                                                                                                                                                                                                                                                                                                    │              │        │        │
│    │      │      │            │4.竊得行動電話│        │        │                                                                                                                                                                                                                                                                                                                                                                                                                                                                                    │              │        │        │
│    │      │      │            │  照片2 張（同│        │        │                                                                                                                                                                                                                                                                                                                                                                                                                                                                                    │              │        │        │
│    │      │      │            │  上偵卷第23頁│        │        │                                                                                                                                                                                                                                                                                                                                                                                                                                                                                    │              │        │        │
│    │      │      │            │  ）          │        │        │                                                                                                                                                                                                                                                                                                                                                                                                                                                                                    │              │        │        │
└──┴───┴───┴──────┴───────┴────┴────┘
【附表2 ：被告丙○○、丁○○共同所犯】
┌──┬───┬───┬──────┬───────┬────┬────┐
│編號│犯  罪│犯  罪│犯 罪 方 法 │ 證         據│所犯罪名│宣 告 刑│
│    │時  間│地  點│            │              │        │        │
├──┼───┼───┼──────┼───────┼────┼────┤
│ １ │95年11│基隆市│被告丙○○、│1.被告丙○○於│丙○○、│丙○○處│
│    │月23日│安樂區│丁○○明知車│  本院之自白（│丁○○共│有期徒刑│
│    │晚間8 │基金一│號EDA-088 號│  本院準備程序│同收受贓│肆月，減│
│    │時許  │路之凱│輕型機車，係│  筆錄第4 頁、│物，均累│為有期徒│
│    │      │悅名宮│來路不明之贓│  審判筆錄第12│犯。    │刑貳月；│
│    │      │社區前│物，仍基於收│  頁）        │        │扣案之機│
│    │      │      │受贓物之犯意│2.證人黃玉美之│        │車鑰匙壹│
│    │      │      │聯絡，共同自│  證述：      │        │支，沒收│
│    │      │      │真實身分不詳│(1)警詢（95偵  │        │之。    │
│    │      │      │綽號「乙○○│  5411號卷(一)第│        │丁○○處│
│    │      │      │」之成年男子│  19至20頁）  │        │有期徒刑│
│    │      │      │處收受該機車│(2)偵訊（同上偵│        │伍月，如│
│    │      │      │及機車鑰匙1 │  卷第266至267│        │易科罰金│
│    │      │      │支。        │  頁）        │        │，以新台│
│    │      │      │            │3.贓物認領保管│        │幣壹仟元│
│    │      │      │            │  單1 張（同上│        │折算壹日│
│    │      │      │            │  偵卷第25頁）│        │，減為有│
│    │      │      │            │4.車輛尋獲電腦│        │期徒刑貳│
│    │      │      │            │  輸入單1 張（│        │月又拾伍│
│    │      │      │            │  同上偵卷第26│        │日，如易│
│    │      │      │            │  頁）        │        │科罰金，│
│    │      │      │            │5.車輛車牌失竊│        │以新台幣│
│    │      │      │            │  作業查詢車輛│        │壹仟元折│
│    │      │      │            │  認可資料（同│        │算壹日；│
│    │      │      │            │  上偵卷第27頁│        │扣案之機│
│    │      │      │            │  ）          │        │車鑰匙壹│
│    │      │      │            │6.扣案機車鑰匙│        │支，沒收│
│    │      │      │            │  照片2 張（同│        │之。    │
│    │      │      │            │  上偵卷第29頁│        │        │
│    │      │      │            │  ）          │        │        │
│    │      │      │            │7.EDA-088 號機│        │        │
│    │      │      │            │  車照片1 張（│        │        │
│    │      │      │            │  同上偵卷第30│        │        │
│    │      │      │            │  頁）        │        │        │
│    │      │      │            │8.扣案機車鑰匙│        │        │
│    │      │      │            │  1 支。      │        │        │
└──┴───┴───┴──────┴───────┴────┴────┘
 【附表3 ：被告乙○○單獨所犯】
┌──┬───┬───┬──────┬───────┬────┬────┐
│編號│犯  罪│犯  罪│犯 罪 方 法 │ 證         據│所犯罪名│宣 告 刑│
│    │時  間│地  點│            │              │        │        │
├──┼───┼───┼──────┼───────┼────┼────┤
│ １ │96年6 │基隆市│被告乙○○明│1.被告乙○○於│乙○○收│處有期徒│
│    │月初某│中山區│知三星牌GD52│  本院之自白（│受贓物，│刑肆月，│
│    │日    │中和路│8 型號之行動│  本院準備程序│累犯。  │如易科罰│
│    │      │168巷3│電話（序號：│  筆錄第4 頁、│        │金，以新│
│    │      │弄33號│000000000000│  審判筆錄第12│        │台幣壹仟│
│    │      │5樓   │410 號），係│  頁）        │        │元折算壹│
│    │      │      │被告丙○○竊│2.證人即同案被│        │日。    │
│    │      │      │得之物，仍基│  告丙○○之證│        │        │
│    │      │      │於收受贓物之│  述：        │        │        │
│    │      │      │犯意，收受該│(1)警詢（96偵  │        │        │
│    │      │      │行動電話，並│  3678號卷第6 │        │        │
│    │      │      │於96年6 月24│  至7 頁）    │        │        │
│    │      │      │日下午某時，│(2)偵訊（95偵  │        │        │
│    │      │      │在基隆市安樂│  5411號卷(二)第│        │        │
│    │      │      │區○○路安樂│  24頁）      │        │        │
│    │      │      │市場附近，以│2.行動電話照片│        │        │
│    │      │      │1,000 元之代│  2 張（96偵  │        │        │
│    │      │      │價，將該行動│  3678號卷第23│        │        │
│    │      │      │電話售予不知│  頁）        │        │        │
│    │      │      │情之張凱翔。│3.序號00000000│        │        │
│    │      │      │            │  0000000 號行│        │        │
│    │      │      │            │  動電話雙向通│        │        │
│    │      │      │            │  聯紀錄1 份（│        │        │
│    │      │      │            │  同上偵卷第34│        │        │
│    │      │      │            │  至36頁）    │        │        │
│    │      │      │            │4.0000000000號│        │        │
│    │      │      │            │  行動電話雙向│        │        │
│    │      │      │            │  通聯紀錄1 份│        │        │
│    │      │      │            │  （同上偵卷第│        │        │
│    │      │      │            │  48至52頁）  │        │        │
│    │      │      │            │5.0000000000號│        │        │
│    │      │      │            │  行動電話雙向│        │        │
│    │      │      │            │  通聯紀錄1 份│        │        │
│    │      │      │            │  （同上偵卷第│        │        │
│    │      │      │            │  39至45頁）  │        │        │
└──┴───┴───┴──────┴───────┴────┴────┘
